【裁判字號】    90,交聲,24
【裁判日期】    901227
【裁判案由】    違反道路交通管理處罰條例聲明異議
【裁判全文】
臺灣臺北地方法院交通事件裁定                        九十年度交聲字第廿四號
    異議人即
    受處分人  甲○○
右列受處分人因違反道路交通管理處罰條例案件，對於臺北市交通事件裁決所中華民
國八十九年十月廿七日所為處分( 原處分案號：北市裁三字第駕裁22-AF0000000號 )
聲明異議，本院裁定如左：
        主      文
異議駁回。
        理      由
一、駕駛人駕駛汽車之行車速度應依標誌之規定，「道路交通安全規則」第九十三條
    第一項前段定有明文。行車速度超過規定之最高時速者，處汽車駕駛人新臺幣一
    千二百元以上二千四百元以下( 即銀元四百元以上八百元以下 )罰鍰，並記違規
    點數一點，修正前「道路交通管理處罰條例」第四十條第一項及第六十三條第一
    項第一款亦有處罰規定( 按「道路交通管理處罰條例」第四十條第一項規定業於
    九十年一月十七日經總統令修正公布並自同年六月一日施行，刪除有關銀元罰鍰
    之處罰規定。惟查交通違規裁罰案件之性質，係道路交通主管機關本於職權就個
    別交通違規行為所為裁罰之決定而對外直接發生法律效果之單方行政行為，按實
    體從舊程序從新原則，本件自應適用行為時即修正前之「道路交通管理處罰條例
    」第四十條第一項規定，行政法院五十六年度判字第八十一號判例參照 )。
二、本件受處分人即異議人甲○○於八十九年五月卅一日凌晨一時卅八分許，駕駛車
    牌BG-0486 號自用小客車，途經速限四○公里之臺北市○○○○道」( 市區道路
     )，竟以時速六十六公里之行車速度前駛，為臺北市政府警察局文山第二分局交
    通分隊執勤員警蘇永松利用三腳架雷達測速自動科學儀器測得其超速廿六公里而
    予以拍照存證，以其有違反行為時「道路交通管理處罰條例」第四十條第一項規
    定之行為掣單( 北市警交大字第AF0000000 號 )逕行舉發。嗣因受處分人依限到
    案向原處分機關提出申訴，原處分機關請舉發單位調查結果，認受處分人確有前
    揭違規行為，原處分機關即於八十九年十月廿七日依行為時「道路交通管理處罰
    條例」第四十條第一項及第六十三條第一項第一款規定，從輕裁處新臺幣一千二
    百元罰鍰之處分。
三、訊據受處分人即異議人甲○○固不否認其駕駛車牌BG-0486 號自用小客車於前揭
    時地為警拍照之事實，惟辯稱略以當時在其前方尚有一輛廂型車行駛，車速緩慢
    ，因而其車速應該不超過四○公里云云。經查：右揭事實，有採證相片一張在卷
    可稽，並經證人( 舉發員警 )蘇永松於本院調查中到庭具結證述明確，載明筆錄
    在卷。按證人蘇永松為原處分機關認定受處分人有前開違規行為之原證人，其到
    庭在本院法官面前以言詞供述本件訴訟上之待證事實( 即受處分人有前開超速行
    駛之違規事實 )，本院由其上開供述已得有受處分人確有上開違規行為之心證，
    且於本件卷存證據資料內並無任何積極證據足以證明證人蘇永松上開供述係屬虛
    偽，亦無有足以令人顯信其供述為不可採之品性證據或前科證據存在，本院自不
    得僅以證人蘇永松為本件開單告發受處分人之員警而全盤抹煞其在訴訟上所具有
    之原證人資格。況查交通警察掣單舉發違反道路交通管理處罰條例所列之違規事
    實，本質上為行政處分，係公務員基於職務上之權力，依法就特定之具體事件所
    為之具公法上效果之單方面行政行為，基於公務員為公法上行為具有公信力之原
    則，該行政行為當可被推定為真正，其據以依法處分之事實認定亦為正確無誤，
    從而本件受處分人空言否認其駕車超速行駛之辯解無非係卸責之詞，不足採信。
    本件受處分人駕車違規超速行駛之行為洵堪認定屬實。從而原處分機關依行為時
    「道路交通管理處罰條例」第四十條第一項及第六十三條第一項第一款規定，從
    輕裁處新臺幣一千二百元罰鍰並記違規點數一點之處分，核無違誤。本件聲明異
    議為無理由，應予駁回。
據上論斷，應依道路交通案件處理辦法第十九條，裁定如主文。
中      華      民      國     九    十     年    十二    月    廿七    日
                          臺灣臺北地方法院交通法庭
                                          法  官    鍾  華
右正本證明與原本無異。
如不服本裁定，應於裁定送達後五日內向本院提出抗告狀。
                                          書記官    劉芸珊
中      華      民      國     九    十     年    十二    月    二十八  日


司法院資訊處製作；財團法人民間司法改革基金會備份。
